【裁判字號】    90,易,3690
【裁判日期】    901226
【裁判案由】    兒童及少年性交易防制條例等
【裁判全文】
臺灣高雄地方法院刑事判決                          九十年度易字第三六九號
    公  訴  人  臺灣高雄地方法院檢察署檢察官
    被      告  戊○○
    被      告  乙○○
右列被告因違反兒童及少年性交易防制條例案件，經檢察官提起公訴（九十年度偵字
第五五八一號、第八二二二號），本院判決如左：
    主  文
乙○○、戊○○成年人與未滿十八歲之人共同連續販賣未滿十八歲之人為性交及猥褻
之光碟，乙○○累犯，處有期徒刑陸月，併科罰金新台幣參拾萬元；戊○○處有期徒
刑參月。有期徒刑如易科罰金，以參佰元（即新台幣玖佰元）折算壹日；罰金如易服
勞役，以罰金總額與陸個月之日數比例折算。扣案之電腦（含螢幕、主機、滑鼠鍵盤
）壹組、呼叫器壹個、電子郵件訂單資料參張、航空掛號函件執據貳張，均沒收之。
    事  實
一、乙○○曾於民國八十六年間，因傷害案件，經法院判處有期徒刑二月確定，甫於
    八十六年六月二十六日易科罰金執行完畢。詎仍不知悔改，與甲○○（由本院九
    十年易字第一七０四號另行審結）、戊○○共同意圖營利，自八十九年十月底某
    日起，由乙○○以不知情之丙○○名義，向不知情之蘇志文承租電腦主機伺服器
    位址（ＩＰ：二一一．七二．五三．一０六─一一０），將甲○○所提供之原始
    網頁資料之電子郵件信箱號碼及畫面顏色修改，並上傳修改後之網頁資料，再將
    原來play boy vcd（無碼小站）網站名稱更改為hot 2000，而在電腦網路架設
    www.geocities.com/hotvcd2000及www.geocities.com /hotsong2001色情網站，
    販賣色情光碟，且甲○○為招攬顧客購買，以每日新台幣（下同）四百元之代價
    ，僱用丁○○（業經台灣高雄地方法院檢察署以九十年度少連偵字第二五號職權
    不起訴處分確定在案）及十四歲以上未滿十八歲之少年甲００（七十二年十一月
    二十一日生）、乙００（七十三年二月十六日生）、丙００（七十三年五月三日
    生）（均另案由少年法院審理），由乙○○教導渠等在各大電腦網站貼圖區公然
    張貼播送十八歲以上及未滿十八歲之男女為姦淫、猥褻行為之色情圖片，供不特
    定人上網觀賞訂購十八歲以上及未滿十八歲之男女色情光碟片，每三片以一百八
    十元不等之價格販售，再由甲○○以每片十五元佣金之方式，僱用乙○○之前妻
    戊○○郵寄客戶訂購之色情光碟片。雙方並以呼叫器互相聯絡。嗣於八十九年十
    二月二十七日，為警持搜索票在乙○○位於高雄市○○區○○街八巷十二號六樓
    住處扣得電腦（含螢幕、主機、滑鼠鍵盤）一組、及自戊○○隨身皮包內，扣得
    呼叫器一個、電子郵件訂單資料三張、航空掛號函件執據二張等物，始悉上情。
二、案經高雄縣警察局移送台灣高雄地方法院檢察署檢察官偵查起訴。
    理  由
一、訊據被告戊○○對於右揭犯罪事實坦承不諱；而被告乙○○固坦承替甲○○承租
    網址、修改網頁資料並教導乙００等人上網張貼色情圖片供人觀覽，惟矢口否認
    有何違反兒童及少年性交易防制條例之犯行，辯稱：伊僅係純綷幫忙甲○○，並
    未收取任何酬勞，且不知甲○○架設網站係要販賣色情光碟云云。經查：
    （一）被告乙○○右揭犯罪事實，業據共同被告戊○○於警訊中供述甚詳。鍾君
          玲供稱：「我負責幫乙○○前往郵局郵寄色情光碟片給向他訂購色情光碟
          片的客戶。」「我們都是以呼叫器0943l64765互相聯絡，並且以代碼來表
          示，如果傳呼代碼333就表示他已經把色情光碟片包裝好，放在高雄市○○○路一四八之六十一號一樓樓梯間，我可以直接前往取物，帶往郵局郵
          寄。如果是傳呼代碼999，就表示家裡有事，要我回高雄市○○街八巷十
          二號六樓商議。」等語（見九十年三月十七日警訊筆錄）。且共同被告鍾
          君玲於檢察官第一次偵訊時，復為同樣之陳述（見九十年度偵字第五五八
          一號卷第八頁筆錄）。按一般若於警訊中有出於非任意性之自白或陳述，
          於偵訊時必當立即澄清，觀之共同被告戊○○於檢察官第一次複訊時，仍
          為相同之陳述，顯見其於警訊中所為之供述與事實相符，自屬可信。又查
          被告戊○○為乙○○之前妻，自不可能故意誣陷乙○○，是其嗣後於本院
          審理中復翻其詞，改稱被告乙○○僅介紹伊幫甲○○郵寄光碟云云，要係
          迴護被告乙○○之說詞，不足採信。
    （二）況本件經警查獲之地點即高雄市○○區○○街八巷十二號六樓，乃被告李
          高麟居住之處所，共同被告戊○○亦供稱：伊正好籍此機會與小孩接近等
          語（見前開警訊筆錄）。倘被告乙○○僅係義務幫忙，何以會提供其住處
          作為據點，徒增自己涉案之困擾。況被告乙○○非但幫忙甲○○修改網頁
          ，還教導乙００等人在網站上張貼圖檔，甚至從高雄遠赴雲林為甲○○承
          租電腦伺服器之網址，其辯稱未與甲○○共同營利販賣色情光碟，孰能置
          信。此外，復有電腦一組、呼叫器一個、電子郵件訂單資料三張、航空掛
          號函件執據二張等物扣案可資佐證。另該電腦網頁圖片有部分係記載「性
          交驚異十四歲之高中生、十二歲幼齒系列、誘淫國二女生、十七歲的幼齒
          波霸」等一望即知含有未滿十八歲之人為姦淫及客觀上足以引發性慾並令
          人產生羞恥感之猥褻文字及畫面，亦有高雄縣警察局以電腦停格列印畫面
          之網頁圖片資料一份附卷足稽，另同案被告甲○○亦供稱：所販賣之色情
          光碟內容與警訊卷內所附之圖片內容一致等語（見本院九十年十月二十五
          日筆錄），是本件事證明確，被告二人犯行堪以認定。
二、核被告二人所為，係犯刑法第二百三十五條第一項之散性交猥褻圖畫罪及兒童及
    少年性交易防制條例第二十八條第一項之販賣性交猥褻光碟罪。被告二人就上開
    犯行與甲○○、丁○○、甲００、乙００、丙００等人有犯意聯絡及行為分擔，
    為共同正犯。被告二人就散布未滿十八歲之人為性交猥褻圖畫及販賣未滿十八歲
    之人為性交猥褻光碟部分，因兒童性交易防制條例第二十八條第一項為刑法第二
    百三十五條第一項之特別規定，依法條競合之法理，應優先適用兒童及少年性交
    易防制條例第二十八條第一項之規定處斷。又被告二人同時有散布及販賣已滿十
    八歲及未滿十八歲人之圖畫及光碟之行為，係一行為同時觸犯刑法第二百三十五
    條第一項及兒童及性交易防制條例第二十八條第一項之罪，為想像競合犯，依刑
    法第五十五條前段之規定，應從一重依兒童及少年性交易防制條例第二十八條第
    一項處斷。又被告二人散布性交猥褻圖畫之目的，在吸引他人上網訂購色情光碟
    ，故應從情節較重之販賣未滿十八歲之人為性交及猥褻行為之光碟罪論處。再被
    告二人先後多次販賣性交猥褻光碟片犯行，時間緊接，方法相同，且觸犯構成要
    件相同之罪名，顯係基於概括犯意為之，應依刑法第五十六條連續犯之規定論以
    一罪，並依法加重其刑。又被告二人均為成年人，而甲００、乙００、丙００則
    分別於七十二年十一月二十一日、七十三年二月十六日、七十三年五月三日出生
    ，有其年籍資料在卷，為十四歲以上未滿十八歲之人，被告與彼等共同販賣色情
    光碟片，應依少年事件處理法第八十五條第一項規定遞加重其刑。又被告乙○○
    曾於八十六年間，因傷害案件，經法院判處有期徒刑二月確定，甫於八十六年六
    月二十六日易科罰金執行完畢，有台灣高等法院被告全國前案紀錄表及台灣高雄
    地方法院檢察署刑案資料查註紀錄表各一份在卷可參，其前受有期徒刑之執行完
    畢後，五年內再犯本件最重本刑為有期徒刑以上之罪，為累犯，應依刑法第四十
    七條規定，遞加重其刑。爰審酌被告二人架設網站販售未滿十八歲人之猥褻光碟
    片，對社會善良風俗造成重大危害，情節非輕，惟念被告戊○○犯後坦認犯行，
    已有悔意及犯罪動機、目的以及被告乙○○販賣色情光碟圖利等一切情狀，酌情
    分別量處如主文所示之刑，被告乙○○並諭知併科罰金，同時均諭知易科罰金及
    易服勞役之折算標準。扣案電腦（含螢幕、主機、滑鼠鍵盤）一組為被告乙○○
    所有，呼叫器一個、電子郵件訂單資料三張、航空掛號函件執據二張等物為被告
    戊○○所有，業據被告供述在卷，且為供本件犯罪所用，應依刑法第三十八條第
    一項第二款規定宣告沒收之。
據上論斷，應依刑事訴訟法第二百九十九條第一項前段、兒童及少年性交易防制條例
第二十八條第一項、少年事件處理法第八十五條、刑法第十一條第一項前段、第二十
八條、第五十六條、第二百三十五條第一項、第五十五條、第四十七條、第三十八條
第一項第二款、第四十一條第一項、第四十二條第三項、罰金罰鍰高標準條例第一條
前段、第二條，判決如主文。
本案經檢察官洪信旭到庭執行職務
中      華    民      國      九十      年    十二    月    二十六    日
                                  臺灣高雄地方法院刑事第二庭
                                      審判長法  官  宋明中
                                            法  官  陳志銘
                                            法  官  高英賓
右正本證明與原本無異。
如不服本判決，應於判決送達後十日內，向本院提出上訴狀。
              書記官  林雯琪
中      華    民      國      九十      年    十二    月    二十七    日
附錄論罪科刑法條：
中華民國刑法第二百三十五條
散布、播送或販賣猥褻之文字、圖畫、聲音、影像或其他物品，或公然陳
列，或以他法供人觀覽、聽聞者，處二年以下有期徒刑、拘役或科或併科
三萬元以下罰金。
意圖散布、播送、販賣而製造、持有前項文字、圖畫、聲音、影像及其附
著物或其他物品者，亦同。
前二項之文字、圖畫、聲音或影像之附著物及物品，不問屬於犯人與否，
沒收之。
兒童及少年性交易防制條例第二十八條
散布或販賣前條拍攝、製造之圖畫、錄影帶、影片、光碟、電子訊號或其
他物品、或公然陳列，或以他法供人觀覽者，處三年以下有期徒刑，得併
科新台幣五百萬元以下罰金。
前項之物品，不問屬於犯人與否，沒收之。


司法院資訊處製作；財團法人民間司法改革基金會備份。
